【裁判字號】    97,抗,262
【裁判日期】    970704
【裁判案由】    撤銷假扣押
【裁判全文】
臺灣高等法院臺中分院民事裁定           97年度抗字第262號
抗  告  人  乙○○
相  對  人  甲○○
上列抗告人因與相對人等間撤銷假扣押事件，對於中華民國97年
4月15臺灣臺中地方法院97年度裁全聲字第269號所為裁定提起抗
告，本院裁定如下：
    主  文
抗告駁回。
抗告程序費用由抗告人負擔。
    理  由
一、相對人在原法院聲請意旨略以：相對人與抗告人間之損害賠
    償事件業經台灣台中地方法院（下稱台中地院）判決確定，
    並已執行完畢，爰請求撤銷台中地院91年度裁全字第12104
    號假扣押裁定等語。
二、按假扣押之原因消滅、債權人受本案敗訴判決確定或其他命
    假扣押之情事變更者，債務人得聲請撤銷假扣押裁定，民事
    訴訟法第530條第1項定有明文。所謂假扣押原因消滅，係指
    已無日後不能強制執行或甚難執行之虞而言，例如債權人原
    以應在外國強制執行為假扣押原因者，現已得在國內強制執
    行，或以債務人有隱匿財產之虞，現債務人已為債權人設定
    抵押權等是；又所謂其他命假扣押之情事變更，則指債權人
    依假扣押保全執行之請求已經清償、抵銷或其他原因而歸消
    滅或經本案判決予以否認或已喪失其聲請假扣押之權利之謂
    。經查，本件抗告人係以相對人自民國89年1月29日起，利
    用代理抗告人辦理銀行存領款之際，將抗告人設在郵局之存
    款合計新台幣（下同）4,291,600元領取後予以侵占入己，
    經抗告人迭次催討均置之不理，現聞相對人有隱匿脫產之情
    ，恐將來有不能或甚難執行之虞，故陳明願供擔保，聲請宣
    告准予就相對人財產於4,291,600元之範圍內予以假扣押之
    裁定，原法院於91年11月27日裁定准抗告人以1,431,000元
    為相對人供擔保後，得對於相對人之財產，在4,291,600元
    之範圍內，予以假扣押，抗告人並向台中地院提起92年度訴
    字第334號事件，請求相對人賠償上開4,291,600元本息，經
    台中法院於93年3月4日以92年訴字第334號判決駁回抗告人
    之訴，抗告人提起上訴後，經本院於94年2月15日以93年度
    上字第123號判決相對人應賠償抗告人145萬元及自92年1月
    29日起至清償日止按年息百分之5計算利息，並駁回其餘上
    訴，經抗告人就其敗訴部分提起上訴，最高法院於95年5月4
    日以95年度台上字第919號判決駁回抗告人之上訴確定等情
    ，有上開判決書三份在本院卷、民事判決確定證明書影本二
    份在台中地院97年度裁全聲字第269號案卷為證（見該案卷
    第5、6頁），另相對人於上開判決確定後，已於96年1月29
    日在民事強制執行程序中繳清上開敗訴部分應賠償抗告人之
    金額本息合計1,751,997元一節，有台中地院民事強制執行
    案款收據影本一份在台中地院97年度裁全聲字第269號案卷
    可稽（見該案卷第4頁），且為抗告人亦未就此部分表示不
    同意見，本件抗告人假扣押所保全之本案請求已部分敗訴確
    定，勝訴部分則相對人已繳清應支付之案款，足認本件假扣
    押之情事已經變更，相對人請求撤銷假扣押，並無不合，自
    應准許。原法院因而准許撤銷假扣押，並無不當。抗告意旨
    以抗告人與相對人間之本案還在訴訟中為由，聲請廢棄原裁
    定，自無理由，應予駁回。
據上論結，本件抗告為無理由，依民事訴訟法第495條之1第1項
、第449條第1項、第95條、第78條，裁定如主文。
中    華    民    國    97    年    7     月    4     日
                  民事第六庭    審判長法  官  袁再興
                                      法  官  盧江陽
                                      法  官  陳賢慧
以上正本係照原本作成。
再為抗告應以適用法規顯有錯誤為理由，並經本院之許可，該許
可以原裁定所涉及之法律見解具有原則上之重要性者為限。
如提起再抗告者應於裁定送達後十日內向本院提出抗告理由狀（
須按照他造人數附具繕本）並繳納抗告裁判費新臺幣壹仟元，同
時委任律師或具有律師資格之關係人為代理人。
                                      書記官  金珍華
中    華    民    國    97    年    7     月    7     日
                                                      Ａ


司法院資訊處製作；財團法人民間司法改革基金會備份。
